臺灣高等法院臺中分院交通法庭刑事裁定 　94年度交抗字第429號
抗　告　人
即受處分人　甲○○
上列抗告人因違反道路交通管理處罰條例案件，聲明異議，不服
臺灣臺中地方法院中華民國94年6月27日裁定 （94年度交聲更字
第13號），提起抗告，經本院裁定如下：
    主 　　 文
抗告駁回。
    理 　　 由
一、抗告意旨如附件。
二、本件抗告人駕車違規超速經取締單位臺中縣警察局豐原分局
    原分局照相舉發制單之違規地點載為「台一乙線起點＋１０
    ０Ｍ東向西」，然原處分機關交通部公路總局臺中區監理所
    之裁決書則載示「台一乙線０１９Ｋ＋８００Ｍ」，二者違
    規地點不同，而抗告人除爭辯其違規地點係「台一線起點一
    百公尺，南北向」外，並質疑違規照片、舉發單及裁決書所
    載地點均不一致，抗告人並主張其有錄影可證明違規地點未
    設置告示牌云云。經查：本件違規地點為何及在舉發地點前
    有無設置「前有測速照像」告示牌等情，經臺中地方法院函
    台中縣警察局豐原分局，據該分局函覆以：「二、經查ＨＢ
    0000000號舉發通知單其違規地點為「台一乙線起點
    ＋１００Ｍ東西向」，因電腦建檔時誤植為「台一乙線０１
    ９Ｋ＋８００Ｍ」。三、本分局執行違規測速照相取締勤務
    時，於舉發地點前５０公尺中央分隔島放置「前有測速照相
    」警示牌」等語，臺中區監理所並依台中縣警察局豐原分局
    函已更正違規地點為「台一乙線起點＋１００Ｍ東西向」，
    此分別有臺灣臺中地方法院９４年５月２６日中院清刑穩９
    ４年度交聲更１３字第４４４３３號函、台中縣警察局豐原
    分局９４年６月１３日豐警交字第０９４０００４１４３、
    ０９４０００４１４１號函、台中區監理所中建字第裁６０
    －ＨＢ0000000裁決書及「前有測速照相」警示牌放
    置處照片兩幀及圖例說明一紙附卷可稽，足認「台一乙線起
    點約１５０公尺（東向西）處」確實設置有「前有測速照相
    」警示牌。又依採證照片顯示，上開車輛於９３年１２月１
    ９日上午１０時４７分２６秒，確以時速８１公里行進（限
    速６０公里），超速２１公里，而抗告人又未否認依照片中
    所示車型、車輛顯示該車為其所有，復對其於９４年１０月
    １４日有經過違規現場並超速及測速照相等情均無異議，足
    認抗告人是日確有超速行經「台一乙線起點＋１００Ｍ東西
    向」之情無誤，自難因抗告人未看到告示牌，即謂前開路段
    未設置「前有測速照相」警示牌，抗告人所辯顯無可採。本
    件舉發係自動測速之科學儀器取得抗告人之駕駛違規超速之
    情形，係維護交通秩序安全職責所為之依法舉發，亦應受到
    合法正確之推定，基於公務員為公法上行為具有公信力之原
    則，該行政行為本可被推定為真正，且依本案卷證並無任何
    積極證據足以證明上開違規照片之採證舉發有何不當或違法
    之處，故其所測得抗告人超速違規之事實及數據，自己具備
    相當之可信度。原處分機關爰引道路交通管理處罰條例第４
    ０條第１項、第６３條第１項規定，裁處為車主之抗告人新
    臺幣１９００元，並記違規點數一點，並無違誤，原審法院
    審理其異議為無理由，而裁定駁回異議，經核並無不當，抗
    告人抗告意旨雖指摘原裁定不當，然抗告人上開違規情事，
    至為灼然，是本件抗告難認有理由，應予駁回。
三、據上論斷，應依道路交通案件處理辦法第２６條、刑事訴訟
    法第４１２條，裁定如主文。
中　　華　　民　　國　　94　　年　　8 　　月　　16　　日
　            交通法庭　　審判長法　官　洪　耀　宗
　　　　　　　　　　　　　　　　法　官　劉　登　俊
　　　　　　　　　　　　　　　　法　官　陳　欣　安
上列正本證明與原本無異。
不得再抗告。
　　　　　　　　　　　　　　　　書記官　阮　正　枝
中　　華　　民　　國　　94　　年　　8 　　月　　17　　日
　　　　　　　　　　　　　　　　　　　　　　　　　　　Ｒ
